【裁判字號】    99,審訴,2199
【裁判日期】    990712
【裁判案由】    毒品危害防制條例
【裁判全文】
臺灣高雄地方法院刑事判決            99年度審訴字第2199號
公  訴  人  臺灣高雄地方法院檢察署檢察官
被      告  甲○○
上列被告因毒品危害防制條例案件，經檢察官提起公訴（99年度
毒偵字第3210號），被告於準備程序中就被訴事實為有罪之陳述
，經本院告知簡式審判程序之旨，並聽取被告與公訴人之意見後
，本院合議庭裁定由受命法官獨任進行簡式審判程序，判決如下
：
    主  文
甲○○施用第一級毒品，累犯，處有期徒刑玖月；又施用第二級
毒品，累犯，處有期徒刑伍月。應執行有期徒刑壹年壹月。
    事實及理由
一、犯罪事實：
  (一)甲○○前於民國97年因施用毒品案件，經本院以97年度毒聲
    字135 號裁定送觀察、勒戒後，認有繼續施用毒品之傾向，
    續由本院以97年度毒聲字第345 號裁定令入戒治處所施以強
    制戒治，於98年1 月15日執行完畢釋放並經臺灣高雄地方法
    院檢察署檢察官為不起訴處分確定；復於前開觀察、勒戒及
    強制戒治執行完畢後5 年內之98年間，再犯施用毒品等案件
    ，經臺灣高等法院高雄分院以99年度上訴字第631 號、第65
    3 號判決處應執行有期徒刑1 年2 月確定。另於82年間因肅
    清煙毒條例等案件，經臺灣高等法院高雄分院以82年度上訴
    字第18 33 號判決判處應執行有期徒刑3 年8 月確定；又因
    違反麻醉藥品管理條例、肅清煙毒條例、竊盜等案件，經本
    院分別以82年度易字第6166號判處有期徒刑4 月確定、82年
    度訴字第3982號判決處應執行有期3 年4 月確定；上開各案
    接續執行後並假釋出監。假釋期間，復因違反肅清煙毒條例
    、懲治盜匪條例案件，分別經本院以86年度訴字第3364 號
    判處有期徒刑3 年4 月確定、87年度訴字第2681號判決判處
    有期徒刑8 年確定。並與前開經撤銷之假釋接續執行殘刑，
    於96年6 月12日縮短刑期假釋出監，嗣因視為減刑、合併定
    應執行刑，於97年3 月8 日交付保護管束期滿，假釋未經撤
    銷視為執行完畢。
  (二)詎其猶不知悔改並戒除毒癮，於前開觀察、勒戒、強制戒治
    執行完畢5 年內，復基於施用第一級毒品海洛因與第二級毒
    品甲基安非他命之犯意，於99年5 月6 日上午9 時30分許，
    在高雄縣大寮鄉○○路之「會結營區」附近，在其所駕駛車
    牌3210-ZQ 號自小客車內，將甲基安非他命置於玻璃球內，
    以燒烤之方式，施用第二級毒品甲基安非他命1 次；又於同
    日上午10時許，在上址以注射之方式，施用第一級海洛因1
    次。嗣於同日中午12時許，在高雄縣大寮鄉○○村○○路12
    8 號前，為警盤查，當場扣得第一級毒品海洛因25小包（起
    訴書誤繕為15包）、注射針筒24支（其所涉販賣第一級毒品
    部分另案偵辦中），並經其同意採尿送驗結果呈可待因、嗎
    啡、甲基安非他命、安非他命陽性陽性反應，而知悉上情。
二、證據：
    上開犯罪事實，有下列證據可資證明：
  (一)高雄市立凱旋醫院99年5 月28日濫用藥物尿液檢驗報告、毒
    品危害防制條例尿液送驗編號與真實姓名對照表各1 份。
  (二)被告之自白。
三、論罪：
  (一)被告前經裁定送觀察、勒戒、強制戒治執行完畢後，已再犯
    施用毒品案件，本件係屬3 犯以上，自與毒品危害防制條例
    第20條第3 項「五年後再犯」之情形有別，是檢察官逕行起
    訴，即無不合，先予敘明。
  (二)按海洛因、甲基安非他命分別係毒品危害防制條例第2 條第
    2 項第1 、2 款所稱之第一、二級毒品，不得持有、施用。
    是核被告分別施用海洛因、甲基安非他命之行為，係犯該條
    例第10條第1 項之施用第一級毒品罪，及同條第2 項之施用
    第二級毒品罪；其持有第一、二級毒品，嗣進而施用之，持
    有之低度行為應為施用之高度行為所吸收，均不另論罪。而
    上開所犯施用第一級毒品罪、施用第二級毒品罪，係犯意各
    別，行為互殊，所觸犯構成要件不同，應予分論併罰。又被
    告前有如犯罪事實欄所述經判處有期徒刑並執行完畢之情形
    ，此有臺灣高等法院被告前案紀錄表在卷可佐，其於徒刑執
    行完畢5 年之內故意再犯本件有期徒刑以上之罪，均為累犯
    ，應依法加重其刑。
四、科刑：
  (一)爰審酌被告施用毒品之行為不僅戕害自身身心健康，亦間接
    影響社會治安，被告前經觀察、勒戒、強制戒治後，仍未能
    戒斷毒癮，復已再犯2 次施用毒品案件，且有違反肅清煙毒
    條例、麻醉藥品管理條例、懲治盜匪條例、竊盜等前科及執
    行紀錄，有其本院院內索引卡紀錄表報表及臺灣高等法院被
    告前案紀錄表在卷可稽，顯見其對毒品之依賴情形非輕，且
    平日素行非佳，並綜合考量被告犯後已坦承犯行等一切情狀
    ，分別量處如主文所示之刑，並合併定其應執行之刑，以資
    懲儆。
  (二)扣案之第一級毒品海洛因25小包，雖經被告陳稱係供自己施
    用，扣案之注射針筒24支則為其自己施用毒品所用之物等語
    。惟扣案物品之數量龐大，且本件查獲同時，其所涉販賣第
    一級毒品部分，業經另案偵辦中，相關扣案物品，均係該案
    認定犯罪事實所憑之證物，爰不於本件為沒收銷燬及沒收之
    諭知，附此敘明。
據上論斷，應依刑事訴訟法第273 條之1 第1 項、第284 條之1
、第299 條第1 項前段，毒品危害防制條例第10 條第1 項、第2
項，刑法第11條前段、第47條第1 項、第51條第5 款，判決如主
文。
本案經檢察官乙○○到庭執行職務。
中    華    民    國    99    年    7     月    12    日
                  刑事第十庭  法  官    呂明燕
以上正本證明與原本無異。
如不服本判決應於收受送達後10日內向本院提出上訴書狀，並應
敘述具體理由；如未敘述上訴理由者，應於上訴期間屆滿後20日
內向本院補提理由書（均須按他造當事人之人數附繕本）「切勿
逕送上級法院」。
中    華    民    國    99    年    7     月    12    日
                            書記官      張琇晴
附錄本判決論罪科刑之法條：
毒品危害防制條例第10條
施用第一級毒品者，處六月以上五年以下有期徒刑。
施用第二級毒品者，處三年以下有期徒刑。

司法院資訊處製作；財團法人民間司法改革基金會備份。
